臺灣新北地方法院刑事判決
111年度審交訴字第69號
公  訴  人  臺灣新北地方檢察署檢察官
被      告  林維倫


上列被告因過失致死案件，經檢察官提起公訴（110年度偵字第4
7994號），被告於準備程序中對被訴事實為有罪陳述，本院合議
庭裁定由受命法官獨任行簡式審判程序，並判決如下：
    主  文
甲○○因過失致人於死，處有期徒刑肆月，如易科罰金，以新臺幣
壹仟元折算壹日。緩刑貳年，並應於緩刑期內，按本院一一一年
度司附民移調字第八二一號調解筆錄所載之金額及履行方式向乙
○支付損害賠償。
    事  實
一、甲○○於民國110年9月3日13時5分，駕駛車號000-0000號自用
    小貨車，沿新北市中和區景平路往新店方向行駛，行經景平
    路與景德街口時，本應注意車前狀況及兩車並行之間隔，隨
    時採取必要之安全措施，而依當時天候晴，日間自然光線，
    柏油路面乾燥、無缺陷、無障礙物，視距良好等情形下，尚
    無不能注意之情事，竟疏未注意及此，即貿然直行，適有丙
    ○○騎乘車號000-0000號普通重型機車同向行駛在甲○○車輛右
    側之右轉車道範圍，違規跨越槽化線直行，甲○○所駕駛之自
    用小貨車右側遂與丙○○騎乘之機車左側發生碰撞，丙○○因此
    人車倒地，受有創傷性顱內出血、左側肋骨及鎖骨骨折、左
    側額骨、顳骨及顴骨骨折等傷害，經送往佛教慈濟醫療財團
    法人台北慈濟醫院急救，仍於同年11月4日19時25分許，因
    顱骨骨折併顱內出血導致缺氧性腦病變致呼吸衰竭死亡。甲
    ○○於肇事後，主動撥打110電話報警，警方到場處理時甲○○
    在場，並留下個人資料供警方調查，自首接受裁判。
二、案經丙○○之子乙○訴由新北市政府警察局中和分局報告臺灣
    新北地方檢察署檢察官偵查起訴。
    理  由
一、按除被告所犯為死刑、無期徒刑、最輕本刑為3年以上有期
    徒刑之罪或高等法院管轄第一審案件者外，於第一次審判期
    日前之準備程序進行中，被告先就被訴事實為有罪之陳述時
    ，審判長得告知被告簡式審判程序之旨，並聽取當事人、代
    理人、辯護人及輔佐人之意見後，裁定進行簡式審判程序，
    刑事訴訟法第273條之1第1項定有明文。經核本件被告所犯
    係死刑、無期徒刑、最輕本刑為3年以上有期徒刑以外之罪
    ，其於準備程序中就被訴之事實為有罪陳述，經法官告知簡
    式審判程序之旨，並聽取公訴人及被告之意見後，本院合議
    庭依刑事訴訟法第273條之1第1項規定，裁定由受命法官獨
    任進行簡式審判程序，合先敘明。
二、認定犯罪事實所憑之證據及理由：
  ㈠上揭犯罪事實，業據被告甲○○於本院審理時坦承不諱，核與
    證人即告訴人乙○於警詢及偵查中證述之情節相符，復有監
    視器畫面翻拍照片5張、道路交通事故現場照片34張、車輛
    詳細資料報表2份、新北市政府警察局中和分局道路交通事
    故現場圖、道路交通事故調查報告表㈠、㈡、監視器錄影光碟
    1片、被告手機報警畫面翻拍照片2張（見相卷第35頁、第51
    頁、第53頁、第61頁至第65頁、第69頁至第101頁及證物袋
    ；偵卷第163頁、第165頁）附卷可稽。而被害人丙○○因本件
    交通事故受有創傷性顱內出血、左側肋骨及鎖骨骨折、左側
    額骨、顳骨及顴骨骨折等傷害，嗣因顱骨骨折併顱內出血導
    致缺氧性腦病變致呼吸衰竭死亡等情，亦經臺灣新北地方檢
    察署檢察官督同法醫師相驗無訛，並有佛教慈濟醫療財團法
    人台北慈濟醫院診斷證明書2份、出院病歷摘要、臺灣新北
    地方檢察署相驗筆錄、相驗屍體證明書、檢驗報告書各1份
    、相驗照片25張（見相卷第27頁、第113頁、第119頁、第12
    1頁、第123頁至第133頁、第141頁至第153頁；偵卷第21頁
    至第45頁）在卷可憑，是被害人因本件車禍死亡之事實，應
    可認定。
  ㈡按汽車行駛時，駕駛人應注意車前狀況及兩車並行之間隔，
    並隨時採取必要之安全措施，道路交通安全規則第94條第3
    項訂有明文。本件被告既考領有普通小型車駕駛執照（見相
    卷第45頁公路監理電子閘門證號查詢汽車駕駛人資料），前
    開交通規則自為其所應注意。而本件車禍發生當時天候晴，
    日間自然光線，柏油路面乾燥、無缺陷、無障礙物，視距良
    好等情形，有上開道路交通事故調查報告㈠在卷可稽，並無
    不能注意之情事，惟被告竟疏未注意車前狀況及兩車並行之
    間隔即貿然直行，致與其右前方違規跨越槽化線之被害人發
    生碰撞，被告之行為自有過失，且被告之過失行為與被害人
    死亡結果間顯有相當因果關係甚明。此外，本件經新北市車
    輛行車事故鑑定覆議會為鑑定，認被告駕駛自用小貨車，未
    注意車前狀況為肇事次因，核與本院採同一見解，有新北市
    車輛行車事故鑑定覆議會111年2月9日新北覆議0000000號鑑
    定覆議意見書1份在卷可參（見偵卷第179頁至第180頁）。
    至被害人雖亦有駕駛普通重型機車，行駛至右轉車道範圍，
    違規跨越槽化線直行之過失，且為肇事主因（見上開鑑定覆
    議意見書），然被害人之與有過失，僅為民事損害賠償事件
    中，得酌予減輕被告賠償責任之問題，尚不能因此解免被告
    之過失刑事責任。
  ㈢綜上，本件事證已臻明確，被告過失致死之犯行洵堪認定，
    應予依法論科。
三、論罪科刑：
　㈠核被告所為，係犯刑法第276條之過失致死罪。
　㈡本件車禍事故發生後，被告主動撥打110電話報警，警方到場
    處理時被告在場並留下個人資料供警方調查，有新北市政府
    警察局中和分局道路交通事故談話紀錄表1份、上開被告手
    機報警畫面翻拍照片2張在卷可稽（見偵卷第63頁、第163頁
    、第165頁），堪認被告符合自首之要件，爰依刑法第62條
    前段規定，減輕其刑。
　㈢爰審酌被告駕駛自用小貨車疏未注意車前狀況及兩車並行之
    間隔，致與右前方違規跨越槽化線之被害人機車發生碰撞，
    造成被害人死亡此一無法彌補之損害，使被害人家屬身心受
    到莫大痛苦，所為應予非難，另考量被告於本件為肇事次因
    之過失程度，犯後於本院審理時坦承犯行，且已與告訴人調
    解成立並給付部分款項，經告訴人表示願宥恕被告刑責（見
    本院卷第47頁至第48頁111年度司附民移調字第821號調解筆
    錄），及被告大學畢業之智識程度、已婚，自陳從事路邊攤
    餐飲業、須扶養3名未成年子女、配偶及母親、經濟狀況不
    佳之生活情形（見被告個人戶籍資料、本院卷第64頁）等一
    切情狀，量處如主文所示之刑，並諭知易科罰金之折算標準
    。
　㈣被告前未曾因故意犯罪受有期徒刑以上刑之宣告，有臺灣高
    等法院被告前案紀錄表1份在卷可參，其因一時失慮致罹刑
    典，事後已坦承犯行，且已與告訴人調解成立，堪認確有悔
    意，信其經此偵審程序，應知所警惕而無再犯之虞，是本院
    認所宣告之刑以暫不執行為適當，爰依刑法第74條第1項第1
    款規定，併予宣告緩刑2年，以啟自新。另依刑法第74條第2
    項第3款規定，命被告應依本院111年度司附民移調字第821
    號調解筆錄所載之金額及履行方式賠償告訴人，倘被告違反
    本院諭知之上開應行負擔事項且情節重大，依刑法第75條之
    1第1項第4款之規定，其緩刑之宣告仍得由檢察官向本院聲
    請撤銷，併此敘明。
據上論斷，應依刑事訴訟法第273條之1第1項、第299條第1項前
段，判決如主文。
本案經檢察官丁○○提起公訴，檢察官林亭妤到庭執行職務。
中　　華　　民　　國　　111 　年　　7 　　月　　28　　日
                  刑事第二十三庭  法　官  藍海凝
以上正本證明與原本無異。
如不服本判決，應於判決送達後20日內敘明上訴理由，向本院提
出上訴狀 (應附繕本) ，上訴於臺灣高等法院。其未敘述上訴理
由者，應於上訴期間屆滿後20日內向本院補提理由書「切勿逕送
上級法院」。
                                  書記官  彭姿靜
中　　華　　民　　國　　111 　年　　8 　　月　　1 　　日
附錄本案論罪科刑法條全文：
中華民國刑法第276條
因過失致人於死者，處5年以下有期徒刑、拘役或50萬元以下罰
金。